【裁判字號】    97,訴,4782
【裁判日期】    971231
【裁判案由】    毒品危害防制條例
【裁判全文】
臺灣臺中地方法院刑事判決              97年度訴字第4782號
公  訴  人  臺灣臺中地方法院檢察署檢察官
被      告  乙○○
                    號
上列被告因施用毒品案件，經檢察官提起公訴 (97年度毒偵字第
5650號)，被告於本院準備程序進行中就被訴事實為有罪之陳述
，經本院合議庭裁定由受命法官獨任進行簡式審判程序，判決如
下：
    主  文
乙○○施用第一級毒品，累犯，處有期徒刑陸月，扣案之注射針
筒壹支沒收；又施用第二級毒品，累犯，處有期徒刑肆月。應執
行有期徒刑玖月，扣案之注射針筒壹支沒收。
    犯罪事實及理由
一、犯罪事實：
(一)乙○○前於民國92年間因施用毒品案件，經國防部中部地方
    軍事法院裁定送觀察、勒戒後，認無繼續施用毒品之傾向，
    於92年9月17日執行完畢釋放，並由國防部中部地方軍事法
    院檢察署檢察官以92年度中檢字第340號為不起訴處分確定
    在案；又因施用毒品案件，經國防部中部地方軍事法院以93
    年度臺審字第104號判決判處有期徒刑8月確定，於94年3月1
    日執行完畢；再於95年間因施用毒品、竊盜案件，經本院分
    別以95年度訴字第3116號、95年度易字第2051號判決判處有
    期徒刑10月、7月確定，合併定應執行有期徒刑1年4月確定
    ，經依中華民國九十六年罪犯減刑條例減刑後，於96年7月1
    6日執行完畢。仍無法戒除毒癮，分別基於施用第一級毒品
    海洛因及第二級毒品甲基安非他命之犯意，於97年10月15日
    晚間11時許，在其位於臺中縣大肚鄉○○村○○路○段300巷
    83號住處，先以將海洛因摻水稀釋後，再以針筒注射入人體
    之方式，施用第一級毒品海洛因1次；又以將甲基安非他命
    置於玻璃球吸食器(未扣案)內，點火燒烤產生煙霧以吸食氣
    體方式，施用第二級毒品甲基安非他命1次。嗣於同年月17
    日晚間6時10分許，乙○○駕駛自用小客車行經臺中縣龍井
    鄉○○路○段與中山一路口，因駕車不慎與他人發生車禍，
    經警據報前往處理因而查獲，並扣得其所有供施用海洛因所
    用之注射針筒1支。同日晚間9時10分許經其同意採集其尿液
    送驗，檢驗結果呈現嗎啡(海洛因進入人體水解後之反應)及
    甲基安非他命陽性反應，始查悉上情。
(二)案經臺中縣警察局烏日分局報告報請臺灣臺中地方法院檢察
    署檢察官偵查起訴。
二、理由：
(一)本案被告乙○○所犯係死刑、無期徒刑、最輕本刑為3年以
    上有期徒刑以外之罪，被告於準備程序中就被訴事實為有罪
    之陳述，經告知簡式審判程序之旨，並聽取公訴人及被告之
    意見後，本院合議庭認為適宜而依刑事訴訟法第273條之1第
    1項規定，裁定由受命法官獨任進行簡式審判程序，且依同
    法第273條之2、第159條第2項之規定，不適用傳聞法則有關
    限制證據能力之相關規定，合先敘明。
(二)據以論罪之證據名稱：
    1.被告乙○○於警詢、偵訊及本院審理時之自白。
    2.臺中縣警察局烏日分局扣押筆錄、扣押物品目錄表、刑案
      現場測繪圖、勘察採證同意書、委託鑑驗尿液與真實姓名
      對照表、中山醫學大學附設醫院檢驗科藥物檢測中心尿液
      檢驗報告各1紙、現場照片1張。
    3.扣案之注射針筒1支。
    4.臺灣臺中地方法院檢察署刑案資料查註紀錄表、臺灣高等
      法院被告前案紀錄表各1份。
    5.綜上各節相互佐證，被告自白核與事實相符，應堪採信，
      本案事證明確，被告犯行堪以認定，應予依法論科。
(三)論罪與量刑：
    1.按海洛因為毒品危害防制條例第2條第2項第1款所明定之
      第一級毒品，甲基安非他命為毒品危害防制條例第2條第
      項第2款所明定之第二級毒品。核被告乙○○所為，係犯
      毒品危害防制條例第10條第1項之施用第一級毒品罪，及
      同條第2項之施用第二級毒品罪。被告為供已施用而於施
      用前持有第一級毒品、第二級毒品之低度行為，分別為其
      施用之高度行為所吸收，均不另論罪。被告所犯施用第一
      級毒品罪與施用第二級毒品罪2罪間，其犯意各別，行為
      互殊，應予分論併罰。
    2.被告有如犯罪事實欄所載論罪科刑執行情形，有卷附臺灣
      高等法院被告前案紀錄表1份可按，其受有期徒刑執行完
      畢後5年以內再故意犯本案法定刑為有期徒刑之罪，均為
      累犯，均應依刑法第47條第1項規定加重其刑。
    3.按犯毒品危害防制條例第10條之罪，供出毒品來源，因而
      破獲者，得減輕其刑，毒品危害防制條例第17條定有明文
      。本案被告為警查獲後，於警詢時即供出其施用第一級毒
      品海洛因之來源係向綽號「老闆」之阮文宗所購買，經承
      辦員警循線查緝結果，已逮捕阮文宗到案，阮文宗亦坦承
      有販賣第一級毒品海洛因予被告之情，有被告警詢筆錄、
      阮文宗偵訊筆錄在卷可參，被告於所犯施用毒品案件中，
      供出毒品來源，並因而破獲，符合毒品危害防制條例第17
      條之規定，自應就其所犯施用第一級毒品罪部分減輕其刑
      ，並依法先加後減之。
    4.爰審酌被告前經觀察勒戒之執行，仍未能戒斷其施用毒品
      之惡習，猶因施用海洛因、甲基安非他命再犯本罪，顯見
      前開保安處分措施已難矯治其惡性，惟衡酌其施用海洛因
      、甲基安非他命所生危害實以自戕健康為主，於他人尚無
      明顯重大危害，及犯後終能供認無隱，態度尚佳，且目前
      正在童綜合醫療社團法人童綜合醫院接受美沙冬治療，有
      本院卷附該醫院之一般診斷書1份可佐，顯見其有心戒除
      毒癮，已知悔悟等一切情狀，分別量處如主文所示之刑，
      並定其應執行之刑。
    5.扣案之注射針筒1支，係被告所有供施用第一級毒品海洛
      因所用之物，業經被告供承在卷，應依刑法第38條第1項
      第2款之規定宣告沒收。
三、應適用之法條：
    依刑事訴訟法第273條之1第1項、第299條第1項前段、第310
    條之2、第454條，毒品危害防制條例第10條第1項、第2項、
    第17條，刑法第11條前段、第47條第1項、第51條第5款、第
    38條第1項第2款，判決如主文。
本案經檢察官甲○○到庭執行職務。
中    華    民    國    97    年    12    月    31    日
                  刑事第四庭    法  官  簡芳潔
以上正本證明與原本無異。
如不服本判決應於收受送達後10日內向本院提出上訴書狀，並應
敘述具體理由；其未敘述上訴理由者，應於上訴期間屆滿後20日
內向本院補提理由書（均須按他造當事人之人數附繕本）「切勿
逕送上級法院」。
                                書記官  呂苗澂
中    華    民    國    97    年    12    月    31    日
附錄論罪科刑法條全文：
毒品危害防制條例第10條
施用第一級毒品者，處6月以上5年以下有期徒刑。
施用第二級毒品者，處3年以下有期徒刑。


司法院資訊處製作；財團法人民間司法改革基金會備份。
